Registro de vizcainías
Registro de vizcainías
- Real provisión de vizcainía expedida a petición de Eugenio Ruiz de Gopegui, natural de Ollauri (La Rioja), originario de la Anteiglesia de Mallavia (Vizcaya), y vecino de Aranda de Duero (Burgos), 1803-2-24; ES-47186-ARCHV-UD-6099049 - ES-47186-ARCHV-UD-6164874; Real Audiencia y Chancillería de Valladolid (España). Registro del Sello; 1 Documento(s) Folio Papel. 22 Hoja(s)
  Incluye real provisión de Antonio Ruiz Gopegui, natural y vecino de Ollauri (La Rioja) y originario de la Anteiglesia de Mallavia (Vizcaya), de fecha 1766-09-18
- Real Provisión de vizcainía expedida a petición de Eugenio Sarasúa, natural de la Anteiglesia de San Andrés de Echevarría (Vizcaya) y vecino de Logroño (La Rioja)., 1788-3-31; ES-47186-ARCHV-UD-6099049 - ES-47186-ARCHV-UD-6167486; Real Audiencia y Chancillería de Valladolid (España). Registro del Sello; 1 Documento(s) Folio Papel. 12 Hoja(s)
- Real provisión de vizcainía expedida a petición de Eusebio María Asunsolo, natural y originario de Valmaseda (Vizcaya) y vecino de Oviedo (Asturias), 1795-9-29; ES-47186-ARCHV-UD-6099049 - ES-47186-ARCHV-UD-6112028; Real Audiencia y Chancillería de Valladolid (España). Registro del Sello; 1 Documento(s) Folio Papel. 11 Hoja(s)
  Escribnao del pleito: Santiago Pardo Rivadeneira. Escribanía de Docio
- Real Provisión de vizcainía expedida a petición de Eusebio y Julián de Orderica, originarios de la Anteiglesia de Dima (Vizcaya), vecinos de Vitoria (Álava)., 1820-3-10; ES-47186-ARCHV-UD-6099049 - ES-47186-ARCHV-UD-6153337; Real Audiencia y Chancillería de Valladolid (España). Registro del Sello; 1 Documento(s) Folio Papel. 16 Hoja(s)
- Real provisión de vizcainía expedida a petición de Eustaquio de Ibarreta, natural y residente en Bilbao (Vizcaya) y vecino de Ávila, 1815-9-26; ES-47186-ARCHV-UD-6099049 - ES-47186-ARCHV-UD-6128486; Real Audiencia y Chancillería de Valladolid (España). Registro del Sello; 1 Documento(s) Folio Papel. 9 Hoja(s)
- Real provisión de vizcainía expedida a petición de Fausto, Aniceto y Cipriana Bañares, vecinos de Elciego (Álava) y descendientes de la Anteiglesia de Bernagoitia (Vizcaya), 1816-8-23; ES-47186-ARCHV-UD-6099049 - ES-47186-ARCHV-UD-6112978; Real Audiencia y Chancillería de Valladolid (España). Registro del Sello; 1 Documento(s) Folio Papel. 10 Hoja(s)
- Real provisión de vizcainía expedida a petición de Felipe Alcalde, médico, vecino de Talavera de la Reina (Toledo), originario del valle de Carranza (Vizcaya), 1830-8-6; ES-47186-ARCHV-UD-6099049 - ES-47186-ARCHV-UD-6108059; Real Audiencia y Chancillería de Valladolid (España). Registro del Sello; 1 Documento(s) Folio Papel. 9 Hoja(s)
- Real Provisión de vizcainía expedida a petición de Felipe Antonio Pérez, natural de Colindres (Cantabria)., 1763-2-15; ES-47186-ARCHV-UD-6099049 - ES-47186-ARCHV-UD-6159794; Real Audiencia y Chancillería de Valladolid (España). Registro del Sello; 1 Documento(s) Folio Papel. 11 Hoja(s)
- Real provisión de vizcainía expedida a petición de Felipe Benicio Ibarra, natural de Pedroso (La Rioja) y residente en Camprovín (La Rioja), por sí y como padre de Román, Pedro Pablo y Clemente Ibarra, naturales de Camprovín (La Rioja) y originarios de Puebla de Bolívar (Vizcaya), 1807-2-4; ES-47186-ARCHV-UD-6099049 - ES-47186-ARCHV-UD-6127992; Real Audiencia y Chancillería de Valladolid (España). Registro del Sello; 1 Documento(s) Folio Papel. 20 Hoja(s)
- Real provisión de vizcainía expedida a petición de Felipe López de la Huerta, contador de rentas generales, vecino de Logroño (La Rioja), originario del valle de Trucíos (Vizcaya), 1787-12-6; ES-47186-ARCHV-UD-6099049 - ES-47186-ARCHV-UD-6156263; Real Audiencia y Chancillería de Valladolid (España). Registro del Sello; 1 Documento(s) Folio Papel. 28 Hoja(s)
- Real Provisión de vizcainía expedida a petición de Felipe Pérez de la Vega, vecino de Lomeña (Cantabria) y originario de Güeñes (Vizcaya)., 1817-6-23; ES-47186-ARCHV-UD-6099049 - ES-47186-ARCHV-UD-6161480; Real Audiencia y Chancillería de Valladolid (España). Registro del Sello; 1 Documento(s) Folio Papel. 18 Hoja(s)
- Real provisión de vizcainía expedida a petición de Félix de la Torre, natural de Haro (La Rioja), originario de Pando (Vizcaya) y vecino de Miranda de Ebro (Burgos), 1761-6-14; ES-47186-ARCHV-UD-6099049 - ES-47186-ARCHV-UD-6166875; Real Audiencia y Chancillería de Valladolid (España). Registro del Sello; 1 Documento(s) Folio Papel. 7 Hoja(s)
- Real provisión de vizcainía expedida a petición de Félix José de Urrengoechea Oyarzun, natural de la Anteiglesia de Amorebieta (Vizcaya), y vecino de Palencia., 1816-5-2; ES-47186-ARCHV-UD-6099049 - ES-47186-ARCHV-UD-6177336; Real Audiencia y Chancillería de Valladolid (España). Registro del Sello; 1 Documento(s) Folio Papel. 8 Hoja(s)
- Real provisión de vizcainía expedida a petición de Fermín del Campo y Cenarro, natural de Valmaseda (Vizcaya) y vecino de Avilés (Asturias), 1780-2-11; ES-47186-ARCHV-UD-6099049 - ES-47186-ARCHV-UD-6117469; Real Audiencia y Chancillería de Valladolid (España). Registro del Sello; 1 Documento(s) Folio Papel. 7 Hoja(s)
- Real provisión de vizcainía expedida a petición de Fermín Gómez de Arteche y Villareal, natural de Azofra y vecino de Pedroso (La Rioja), 1818-1-27; ES-47186-ARCHV-UD-6099049 - ES-47186-ARCHV-UD-6125664; 1 Documento(s) Folio Papel. 10 Hoja(s)
  Escribano del pleito: Celedonio Docio Gonazález. Escribania de Docio
  Incluye real provisión de vizcainía de Román Gómez de Arteche y Villareal, vecino de Pedroso (La Rioja), de fecha 1815/ 01/ 14
- Real Provisión de vizcainía expedida a petición de Fermín Marcos Salas, natural de Pineda de la Sierra (Burgos) y vecino de Valladolid y descendiente de Garai (Vizcaya)., 1797-7-31; ES-47186-ARCHV-UD-6099049 - ES-47186-ARCHV-UD-6136529; Real Audiencia y Chancillería de Valladolid (España). Registro del Sello; 1 Documento(s) Folio Papel. 9 Hoja(s)
- Real Provisión de vizcainía expedida a petición de Fernando de Marcaida, vecino de Burgos y descendiente de la casa solar de Marcaida, sita en la Anteiglesia de Munguía (Vizcaya)., 1826-4-12; ES-47186-ARCHV-UD-6099049 - ES-47186-ARCHV-UD-6134460; Real Audiencia y Chancillería de Valladolid (España). Registro del Sello; 1 Documento(s) Folio Papel. 12 Hoja(s)
- Real Provisión de vizcainía expedida a petición de Fernando de Orbe Muñarantegui, oficial primero de intervención de la Real Factoría de Tabacos, natural de Bilbao (Vizcaya) y vecino de La Habana (Cuba)., 1792-9-1; ES-47186-ARCHV-UD-6099049 - ES-47186-ARCHV-UD-6151269; Real Audiencia y Chancillería de Valladolid (España). Registro del Sello; 1 Documento(s) Folio Papel. 27 Hoja(s)
- Real provisión de vizcainía expedida a petición de Fernando Jáuregui, vecino de Valladolid y originario de la Anteiglesia de San Juan de Lejona (Vizcaya), 1791-11-28; ES-47186-ARCHV-UD-6099049 - ES-47186-ARCHV-UD-6130129; Real Audiencia y Chancillería de Valladolid (España). Registro del Sello; 1 Documento(s) Folio Papel. 9 Hoja(s)
- Real provisión de vizcainía expedida a petición de Francisco Abaitúa Ochaíta, vecino de Villanueva de Cameros (La Rioja), originario del caserío solariego infanzón de Ochaíta, sito en la Anteiglesia de Bérriz (Vizcaya), 1816-10-21; ES-47186-ARCHV-UD-6099049 - ES-47186-ARCHV-UD-6101343; Real Audiencia y Chancillería de Valladolid (España). Registro del Sello; 1 Documento(s) Folio Papel. 7 Hoja(s)
- Real provisión de vizcainía expedida a petición de Francisco Antonio de Aguirre, vecino de Rueda (Valladolid), originario de Villaro (Vizcaya), 1780-2-19; ES-47186-ARCHV-UD-6099049 - ES-47186-ARCHV-UD-6106453; Real Audiencia y Chancillería de Valladolid (España). Registro del Sello; 1 Documento(s) Folio Papel. 14 Hoja(s)
- Real provisión de vizcainía expedida a petición de Francisco Antonio de Ayerdi y Jáuregui, natural de Gordejuela (Vizcaya) y vecino de la ciudad de México, 1777-7-2; ES-47186-ARCHV-UD-6099049 - ES-47186-ARCHV-UD-6112327; Real Audiencia y Chancillería de Valladolid (España). Registro del Sello; 1 Documento(s) Folio Papel. 16 Hoja(s)
- Real provisión de vizcainía expedida a petición de Francisco Antonio de Calzada, por sí y en nombre de sus hijos Francisco Camilo, Manuel Gumersindo y José Salustiano de Calzada y Zubiaga, todos naturales y vecinos de Belandia (Vizcaya), 1806-4-29; ES-47186-ARCHV-UD-6099049 - ES-47186-ARCHV-UD-6117108; Real Audiencia y Chancillería de Valladolid (España). Registro del Sello; 1 Documento(s) Folio Papel. 10 Hoja(s)
- Real provisión de vizcainía expedida a petición de Francisco Antonio de Llano y San Ginés, natural y originario de San Pedro de Galdames (Vizcaya) y residente en Cádiz, 1776-4-9; ES-47186-ARCHV-UD-6099049 - ES-47186-ARCHV-UD-6161311; Real Audiencia y Chancillería de Valladolid (España). Registro del Sello; 1 Documento(s) Folio Papel. 10 Hoja(s)
- Real Provisión de vizcainía expedida a petición de Francisco Antonio de Mendiondo, natural de la Anteiglesia de Begoña (Vizcaya) y vecino de Ampuero (Cantabria)., 1816-8-12; ES-47186-ARCHV-UD-6099049 - ES-47186-ARCHV-UD-6143105; Real Audiencia y Chancillería de Valladolid (España). Registro del Sello; 1 Documento(s) Folio Papel. 7 Hoja(s)
- Real provisión de vizcainía expedida a petición de Francisco Antonio de Urrejola, natural y originario de Elorrio (Vizcaya) y vecino de Bárcena (Cantabria), 1770-4-30; ES-47186-ARCHV-UD-6099049 - ES-47186-ARCHV-UD-6177308; Real Audiencia y Chancillería de Valladolid (España). Registro del Sello; 1 Documento(s) Folio Papel. 4 Hoja(s)
- Real Provisión de vizcainía expedida a petición de Francisco Antonio María Mendiolagoitia y Mathé, natural del Valle de Orozco (Vizcaya) y vecino de Valencia., 1787-11-13; ES-47186-ARCHV-UD-6099049 - ES-47186-ARCHV-UD-6145293; Real Audiencia y Chancillería de Valladolid (España). Registro del Sello; 1 Documento(s) Folio Papel. 14 Hoja(s)
- Real provisión de vizcainía expedida a petición de Francisco Antonio Ramón de Ibarra, natural de Torrecilla en Cameros (La Rioja), vecino de Laguna de Cameros (La Rioja ) y originario de Puebla de Bolívar (Vizcaya), 1771-10-20; ES-47186-ARCHV-UD-6099049 - ES-47186-ARCHV-UD-6127965; Real Audiencia y Chancillería de Valladolid (España). Registro del Sello; 1 Documento(s) Folio Papel. 16 Hoja(s)
- Real provisión de vizcainía expedida a petición de Francisco Antonio Ranero, natural y originario de Soscaño (Vizcaya) y vecino de Medina de Pomar (Burgos), 1775-5-4; ES-47186-ARCHV-UD-6099049 - ES-47186-ARCHV-UD-6164688; Real Audiencia y Chancillería de Valladolid (España). Registro del Sello; 1 Documento(s) Folio Papel. 7 Hoja(s)
- Real provisión de vizcainía expedida a petición de Francisco de Alcedo y Capetillo de Capetillo de Llano y Orcasitas, caballero de la Real Orden de Carlos III, comisario de los reales ejércitos, maestre nacional y contador principal de los reinos de Valencia y Murcia, natural de Sopuerta (Vizcaya) y residente en Valencia, 1778-6-13; ES-47186-ARCHV-UD-6099049 - ES-47186-ARCHV-UD-6108093; Real Audiencia y Chancillería de Valladolid (España). Registro del Sello; 1 Documento(s) Folio Papel. 65 Hoja(s)
- Real provisión de vizcainía expedida a petición de Francisco de Cengotita, vecino de Roa (Burgos) y originario de la Anteiglesia de Bérriz (Vizcaya), 1770-4-14; ES-47186-ARCHV-UD-6099049 - ES-47186-ARCHV-UD-6118675; Real Audiencia y Chancillería de Valladolid (España). Registro del Sello; 1 Documento(s) Folio Papel. 7 Hoja(s)
- Real provisión de vizcainía expedida a petición de Francisco de Echanove, vecino de la Anteiglesia de Mañaria (Vizcaya), por sí y como padre de Policarpo Juan Antonio de Echanove y Arzubía, oficial real interino de la provincia de Yucatán (México), de Francisco Echanove y Arzubía, tonsurado y cursante en la Universidad de Zaragoza, de Manuel Casimiro de Echanove y Arzubía y de Jose Manuel de Echanove y Arzubía, cursante en Artes, vecinos y naturales de la Anteiglesia de Mañaria (Vizcaya), 1780-4-24; ES-47186-ARCHV-UD-6099049 - ES-47186-ARCHV-UD-6119639; Real Audiencia y Chancillería de Valladolid (España). Registro del Sello; 1 Documento(s) Folio Papel. 13 Hoja(s)
- Real provisión de vizcainía expedida a petición de Francisco de Galíndez Goiri, vecino del valle de Llodio (Álava), como padre de sus hijos Luis Francisco y José Antonio, vecinos en la ciudad de México, y de Francisco, Ramón Gregorio y Manuel, vecinos de Cuenca, originarios todos ellos del valle de Llodio (Álava), 1796-1-29; ES-47186-ARCHV-UD-6099049 - ES-47186-ARCHV-UD-6122079; Real Audiencia y Chancillería de Valladolid (España). Registro del Sello; 1 Documento(s) Folio Papel. 14 Hoja(s)
- Real provisión de vizcainía expedida a petición de Francisco de Gavica Echevarría, vecino de Barros (Cantabria) y originario de Santurce (Vizcaya), 1793-6-25; ES-47186-ARCHV-UD-6099049 - ES-47186-ARCHV-UD-6124158; Real Audiencia y Chancillería de Valladolid (España). Registro del Sello; 1 Documento(s) Folio Papel. 18 Hoja(s)
- Real provisión de vizcainía expedida a petición de Francisco de Gumucio, vecino y regidor perpetuo de Oropesa (Bolivia), natural y originario de la Anteiglesia de Larrabezúa (Vizcaya), 1793-8-16; ES-47186-ARCHV-UD-6099049 - ES-47186-ARCHV-UD-6127080; Real Audiencia y Chancillería de Valladolid (España). Registro del Sello; 1 Documento(s) Folio Papel. 9 Hoja(s)
- Real provisión de vizcainía expedida a petición de Francisco de Iturralde y sus hijos Romualdo, Pedro y Juan de Iturralde, vecinos de Vitoria (Álava) y originarios de la Anteiglesia de Bernagoitia (Vizcaya), 1808-5-9; ES-47186-ARCHV-UD-6099049 - ES-47186-ARCHV-UD-6128999; Real Audiencia y Chancillería de Valladolid (España). Registro del Sello; 1 Documento(s) Folio Papel. 23 Hoja(s)
- Real provisión de vizcainía expedida a petición de Francisco de Iturrate y Bernaola, natural de Ica (Perú), residente en Madrid y originario de la Anteiglesia de Dima (Vizcaya), 1777-5-9; ES-47186-ARCHV-UD-6099049 - ES-47186-ARCHV-UD-6129012; Real Audiencia y Chancillería de Valladolid (España). Registro del Sello; 1 Documento(s) Folio Papel. 43 Hoja(s)
- Real provisión de vizcainía expedida a petición de Francisco de Jáuregui, natural y originario de Larrabezúa (Vizcaya) y vecino de Fuentes de Andalucía (Sevilla), 1765-6-10; ES-47186-ARCHV-UD-6099049 - ES-47186-ARCHV-UD-6130126; Real Audiencia y Chancillería de Valladolid (España). Registro del Sello; 1 Documento(s) Folio Papel. 8 Hoja(s)
- Real provisión de vizcainía expedida a petición de Francisco de la Dehesa, oficial mayor en la Secretaría de la Superintendencia de Hacienda, originario del Valle de Carranza (Vizcaya) y vecino de Madrid, 1773-8-14; ES-47186-ARCHV-UD-6099049 - ES-47186-ARCHV-UD-6119372; Real Audiencia y Chancillería de Valladolid (España). Registro del Sello; 1 Documento(s) Folio Papel. 16 Hoja(s)
- Real provisión de vizcainía expedida a petición de Francisco de Landáburu, vecino de Urrunaga (Álava) y originario de la Anteiglesia de Ceánuri (Vizcaya), 1771-2-16; ES-47186-ARCHV-UD-6099049 - ES-47186-ARCHV-UD-6130351; Real Audiencia y Chancillería de Valladolid (España). Registro del Sello; 1 Documento(s) Folio Papel. 20 Hoja(s)
- Real provisión de vizcainía expedida a petición de Francisco de las Barreras, vecino y del comercio de Madrid, originario del valle de Carranza (Vizcaya), 1803-9-14; ES-47186-ARCHV-UD-6099049 - ES-47186-ARCHV-UD-6113641; Real Audiencia y Chancillería de Valladolid (España). Registro del Sello; 1 Documento(s) Folio Papel. 10 Hoja(s)
- Real Provisión de vizcainía expedida a petición de Francisco de Onaindía, natural de Puebla de Bolívar (Vizcaya) y vecino de Santurde (La Rioja)., 1816-12-19; ES-47186-ARCHV-UD-6099049 - ES-47186-ARCHV-UD-6151158; Real Audiencia y Chancillería de Valladolid (España). Registro del Sello; 1 Documento(s) Folio Papel. 8 Hoja(s)
- Real Provisión de vizcainía expedida a petición de Francisco de Orbegozo y Salazar, vecino de Bilbao (Vizcaya), por sí y en representación de sus hijos Felipe, Francisco, Antonio, Manuel y Juan de Dios de Orbegozo y Larrañaga y de su mujer María Ignacia de Larrañaga y Arrechaga, todos ellos originarios de la Anteiglesia de Munguía (Vizcaya)., 1787-11-12; ES-47186-ARCHV-UD-6099049 - ES-47186-ARCHV-UD-6151292; Real Audiencia y Chancillería de Valladolid (España). Registro del Sello; 1 Documento(s) Folio Papel. 33 Hoja(s)
- Real Provisión de vizcainía expedida a petición de Francisco de Portillo, vecino de Fuentespina (Burgos) y originario de Soscaño (Vizcaya)., 1806-1-29; ES-47186-ARCHV-UD-6099049 - ES-47186-ARCHV-UD-6161624; Real Audiencia y Chancillería de Valladolid (España). Registro del Sello; 1 Documento(s) Folio Papel. 19 Hoja(s)
- Real Provisión de vizcainía expedida a petición de Francisco de Sauto, natural de la Anteiglesia de Abando (Vizcaya) y vecino de Riotuerto, Junta de Cudeyo (Cantabria)., 1775-8-7; ES-47186-ARCHV-UD-6099049 - ES-47186-ARCHV-UD-6169232; Real Audiencia y Chancillería de Valladolid (España). Registro del Sello; 1 Documento(s) Folio Papel. 10 Hoja(s)
- Real provisión de vizcainía expedida a petición de Francisco del Castillo, abogado de los Reales Consejos, natural de Pancorbo (Burgos), vecino de Miranda de Ebro (Burgos) y descendiente y originario de la Anteiglesia de Ereño (Vizcaya), 1825-9-9; ES-47186-ARCHV-UD-6099049 - ES-47186-ARCHV-UD-6118353; Real Audiencia y Chancillería de Valladolid (España). Registro del Sello; 1 Documento(s) Folio Papel. 8 Hoja(s)
- Real provisión de vizcainia expedida a petición de Francisco del Corte, vecino de Madrid y originario de la Parroquia de San Miguel de Ahedo (Vizcaya), 1799-6-28; ES-47186-ARCHV-UD-6099049 - ES-47186-ARCHV-UD-6118832; Real Audiencia y Chancillería de Valladolid (España). Registro del Sello; 1 Documento(s) Folio Papel. 12 Hoja(s)
- Real provisión de vizcainía expedida a petición de Francisco Durango y Tabanera, natural de Villaviudas (Palencia), vecino de Valladolid y originario de la Anteiglesia de Ceánuri (Vizcaya), 1787-12-31; ES-47186-ARCHV-UD-6099049 - ES-47186-ARCHV-UD-6119622; Real Audiencia y Chancillería de Valladolid (España). Registro del Sello; 1 Documento(s) Folio Papel. 35 Hoja(s)
- Real provisión de vizcainía expedida a petición de Francisco Echavarría, abogado de los Reales Consejos, administrador y tesorero de rentas reales de Villanueva de Argaño (Burgos), vecino de dicha villa, residente en Castrojeriz (Burgos) y originario de Guerricáiz (Vizcaya), 1767-7-10; ES-47186-ARCHV-UD-6099049 - ES-47186-ARCHV-UD-6119838; Real Audiencia y Chancillería de Valladolid (España). Registro del Sello; 1 Documento(s) Folio Papel. 7 Hoja(s)
- Real provisión de vizcainía expedida a petición de Francisco Esteban del Alisal y las Carreras, natural de Santurce (Vizcaya), vecino y oficial mayor de la administración general de rentas reales de Palencia y su provincia, 1815-7-27; ES-47186-ARCHV-UD-6099049 - ES-47186-ARCHV-UD-6108717; Real Audiencia y Chancillería de Valladolid (España). Registro del Sello; 1 Documento(s) Folio Papel. 9 Hoja(s)
- Real provisión de vizcainía expedida a petición de Francisco Fernández Santos, vecino y del comercio de Valladolid, por sí y como padre de María Jacinta, María Eulogia, Tomás Francisco, Benito Francisco y Laureano Miguel Fernández, originarios de las Encartaciones de Vizcaya, 1806-3-29; ES-47186-ARCHV-UD-6099049 - ES-47186-ARCHV-UD-6121875; Real Audiencia y Chancillería de Valladolid (España). Registro del Sello; 1 Documento(s) Folio Papel. 14 Hoja(s)
  Incluye real provisión de vizcainía de Manuel Fernández Mauri, natural y originario de Güeñes (Vizcaya) y vecino de Haro (La Rioja), de fecha 1746/ 08/ 08
- Real provisión de vizcainía expedida a petición de Francisco Gil de Bernabeitia, vecino de Huércanos (La Rioja) y originario y descendiente de Bernagoitia (Vizcaya), 1771-9-13; ES-47186-ARCHV-UD-6099049 - ES-47186-ARCHV-UD-6124314; Real Audiencia y Chancillería de Valladolid (España). Registro del Sello; 1 Documento(s) Folio Papel. 6 Hoja(s)
- Real provisión de vizcainía expedida a petición de Francisco Ituarte, natural y originario de la Anteiglesia de Marquina-Jeméin (Vizcaya) y vecino de Luarca (Asturias), 1801-4-4; ES-47186-ARCHV-UD-6099049 - ES-47186-ARCHV-UD-6128635; Real Audiencia y Chancillería de Valladolid (España). Registro del Sello; 1 Documento(s) Folio Papel. 11 Hoja(s)
- Real provisión de vizcainía expedida a petición de Francisco Javier de Elguezábal, capitán de caballería y agregado a la plaza mayor de San Sebastián (Guipúzcoa), natural y originario de la Anteiglesia de Ugarte (Vizcaya) y vecino de Durango (Vizcaya), como padre de Casimiro Francisco de Elguezábal, natural de Gesalíbar (Guipúzcoa) y residente en Indias, 1804-6-8; ES-47186-ARCHV-UD-6099049 - ES-47186-ARCHV-UD-6120289; Real Audiencia y Chancillería de Valladolid (España). Registro del Sello; 1 Documento(s) Folio Papel. 14 Hoja(s)
- Real provisión de vizcainía expedida a petición de Francisco Javier de Larrinaga, natural y originario del Valle de Llodio (Álava) y vecino de Madrid, 1766-4-21; ES-47186-ARCHV-UD-6099049 - ES-47186-ARCHV-UD-6130558; Real Audiencia y Chancillería de Valladolid (España). Registro del Sello; 1 Documento(s) Folio Papel. 12 Hoja(s)
- Real provisión de vizcainía expedida a petición de Francisco Javier de Llano y Urresti, natural y originario de Bilbao (Vizcaya) y vecino de la ciudad de México, 1762-3-20; ES-47186-ARCHV-UD-6099049 - ES-47186-ARCHV-UD-6161643; Real Audiencia y Chancillería de Valladolid (España). Registro del Sello; 1 Documento(s) Folio Papel. 12 Hoja(s)
- Real Provisión de vizcainía expedida a petición de Francisco Javier Saracíbar, natural de Oñate (Guipúzcoa), vecino de Vitoria (Álava) y originario de Marquina-Jeméin (Vizcaya)., 1777-10-11; ES-47186-ARCHV-UD-6099049 - ES-47186-ARCHV-UD-6167473; Real Audiencia y Chancillería de Valladolid (España). Registro del Sello; 1 Documento(s) Folio Papel. 13 Hoja(s)
- Real provisión de vizcainía expedida a petición de Francisco Javier y Juan José de Lumbreras, por sí y en nombre de sus hijos Juan José, Evaristo y Marcos Lumbreras, originarios de la Feligresía de San Bernabé de Bernagoitia (Vizcaya), naturales y vecinos de Medrano (La Rioja), 1807-6-8; ES-47186-ARCHV-UD-6099049 - ES-47186-ARCHV-UD-6156505; Real Audiencia y Chancillería de Valladolid (España). Registro del Sello; 1 Documento(s) Folio Papel. 12 Hoja(s)
- Real provisión de vizcainía expedida a petición de Francisco, Juan y Luis González de Santelices Ruiz y Gamarra, vecinos de Labastida (Álava) y originarios de Zalla (Vizcaya), 1781-6-20; ES-47186-ARCHV-UD-6099049 - ES-47186-ARCHV-UD-6125915; Real Audiencia y Chancillería de Valladolid (España). Registro del Sello; 1 Documento(s) Folio Papel. 12 Hoja(s)
  Escribano del pleito: Santiago Pardo Rivadeneira. Escribania de Docio
- Real Provisión de vizcainía expedida a petición de Francisco Julián Ochoa de Berrio y Gastea, natural de Elorrio (Vizcaya), capitán de milicias de caballería en Perú, 1816-12-30; ES-47186-ARCHV-UD-6099049 - ES-47186-ARCHV-UD-6150672; Real Audiencia y Chancillería de Valladolid (España). Registro del Sello; 1 Documento(s) Folio Papel. 16 Hoja(s)
- Real provisión de vizcainía expedida a petición de Francisco Lambarri, administrador de la real gracia del excusado del partido de Laguardia (La Rioja), natural del valle de Gordejuela (Vizcaya) y vecino de Madrid, 1778-6-4; ES-47186-ARCHV-UD-6099049 - ES-47186-ARCHV-UD-6130350; Real Audiencia y Chancillería de Valladolid (España). Registro del Sello; 1 Documento(s) Folio Papel. 18 Hoja(s)
- Real provisión de vizcainía expedida a petición de Francisco Lombera Piedra, natural y originario de Limpias (Vizcaya) y residente en Lima (Perú), 1768-2-18; ES-47186-ARCHV-UD-6099049 - ES-47186-ARCHV-UD-6152099; Real Audiencia y Chancillería de Valladolid (España). Registro del Sello; 1 Documento(s) Folio Papel. 10 Hoja(s)